【裁判字號】    92,交易,39
【裁判日期】    920423
【裁判案由】    業務過失傷害
【裁判全文】
臺灣臺中地方法院刑事判決                          九十二年度交易字第三九號
    公  訴  人  臺灣臺中地方法院檢察署檢察官
    被      告  甲○○
右列被告因過失傷害案件，經檢察官提起公訴（九十一年度偵字第一七四五四號），
本院判決如左：
    主  文
甲○○從事業務之人，因業務上之過失傷害人，處有期徒刑貳月，如易科罰金，以
佰元折算壹日。
    事  實
一、甲○○於民國九十年三月至九十一年八月係在陸軍憲兵單位服義務役，並擔任駕
    駛兵職務，為從事駕駛業務之人，其於九十年十二月二日下午駕駛ＤＪ─八一二
    ０號汽車，沿台中市○○路○段由台中市往豐原市方向行駛，於同日下午三時三
    十分許，行經台中市○○路○段與崇德八路口，欲右轉崇德八路時，理應注意汽
    車行駛至交岔路口轉彎時，轉彎車應讓直行車先行之規定，以防止危險之發生，
    且並無不能注意之情形，竟疏未注意，於通過上開交岔路口右轉彎時，貿然右轉
    而未留意後方來車，適有同向在其右後方亦疏未注意車前狀況、由未考領取得駕
    駛執照之謝姓少年（年籍詳卷）所駕駛附載乙○○之ＦＡ七─八九二號機車行駛
    而來，謝姓少年所駕駛之機車因煞車不及而撞擊甲○○所駕駛汽車右前保險桿及
    大燈處，致乙○○人車倒地受有左側脛骨、腓骨骨折等傷害。
二、案經乙○○訴由臺灣台中地方法院檢察署檢察官偵查起訴。
    理  由
一、訊據被告甲○○坦承於上開時、地與謝姓少年所駕駛機車發生車禍之事實，惟矢
    口否認有何過失，辯稱：伊於轉彎前曾看後方並無來車始進行轉彎，於車頭進入
    崇德八路時，謝姓少年所駕駛機車疾駛而來，本欲繞過汽車車頭但未成功始發生
    車禍，並無過失云云。惟查，被告上開犯行業告訴人乙○○於警訊及偵審中指述
    甚詳，核與證人即謝姓少年證稱車禍發生情形尚屬相符，又被告汽車與謝姓少年
    所騎機車既屬同向行駛，且依車禍發生時機車車頭已過之情形，兩車之前後距離
    應相差不多，被告若加以留意，當不可能看不到機車。而被告辯稱曾看後方並無
    來車始行轉彎縱然屬實，惟此或係當時機車處於被告汽車後照鏡之死角之處，或
    係被告並未詳細查看，尚難以此即認為被告並無疏失。而謝姓少年對於在其左前
    方突然右轉之汽車，為避免撞擊而採的避讓行為，縱因而撞及汽車之右前保險桿
    及大燈，亦不能以此即證明係機車自後追撞，且被告若提早顯示方向燈或手勢，
    謝姓少年當無加速搶先通過之必要，被告所辯均無足採信，被告於駕車轉彎時未
    注意禮讓後方直行車先行而貿然轉彎，應可認定。又告訴人因本件車禍受有左側
    脛骨、腓骨骨折等傷害，有財團法人私立中國醫藥學院附設醫院出具之診斷證明
    書乙紙附卷可資佐證，此外，復有現場道路相片十六張、機車相片四張附卷可稽
    。按汽車行駛至交岔路口轉彎時，轉彎車應讓直行車先行，此為交通安全規則第
    一百零二條第一項第六款所明定，被告駕車自應注意上述道路交通安全規定，且
    復無不能注意之情形，竟疏不注意為之，以致肇事，致告訴人受傷，被告應有過
    失，雖本件告訴人所乘機車之駕駛人謝行少年亦與有過失，然仍不能因告訴人使
    用人之過失，而解免被告之罪責，且被告過失駕駛行為，與被害人之受傷間，具
    有相當因果關係，事證明確，被告過失傷害犯行，堪以認定。
二、被告李文志誌於九十年三月至九十一年八月係在陸軍憲兵單位服義務役，並擔任
    駕駛兵職務，業據被告陳明在卷，為從事駕駛業務之人。其因執行駕車業務中肇
    事，致告訴人受傷，核其所為，係犯刑法第二百八十四條第二項前段之業務過失
    傷害罪，爰審酌被告之過失程度、所生之危害、肇事後之態度及被告係因已與謝
    姓少年和解致未賠償被害人之損害等一切情狀，判處如主文所示之刑，並諭知易
    科罰金之折算標準。
三、依刑事訴訟法第二百九十九條第一項前段，刑法第二百八十四條第二項前段、第
    四十一條第一項前段，罰金罰鍰提高標準條例第一條前段、第二條前段，判決如
    主文。
中      華      民      國      九十二      年    四    月    二十三    日
                                   臺灣臺中地方法院交通法庭
                                        法  官   王  靜  秋
右正本證明與原本無異。
如不服本判決，應於送達後十日內向本院提出上訴狀（須附繕本），上訴於台灣高等
法院台中分院。
                                        書記官
中      華      民      國      九十二      年    四    月    二十四    日
附錄論罪科刑法條
刑法第二百八十四條第一項
    因過失傷害人者，處六月以下有期徒刑，拘役或五百元以下罰金，致重傷者，處
  一年以下有期徒刑、拘役或五百元以下罰金。
刑法第二百八十四條第二項
    從事業務之人，因業務上之過失傷害人者，處一年以下有期徒刑、拘役或一千元
  以下罰金，致重傷者，處三年以下有期徒刑、拘役或二千元以下罰金。


司法院資訊處製作；財團法人民間司法改革基金會備份。
